TAOUFIK BOUSSEMOUSSE

DÉVELOPPEUR FULL-STACK

Montréal, QCFrançais+1 (579) 372 5166AnglaisBoussemoussetaoufik@gmail.comBerberehttps://www.linkedin.com/in/t-boussemousseArabe

PROFILE PROFESSIONNEL

Développeur finissant ma formation en Programmation et Technologies Internet. Je me spécialise dans le développement full-stack, en créant des expériences utilisateur fluides et des solutions backend robustes. Doté d'un talent pour la résolution de problèmes, je prospère en créant un code élégant qui a un impact, en utilisant des technologies telles que Java, JavaScript et React. J'explore en permanence de nouveaux outils et techniques pour rester à la pointe du paysage technologique en constante évolution. Ingénieux et organisé, je suis également reconnu pour mon esprit d'équipe, mon solide sens du travail et ma volonté de relever de nouveaux défis pour contribuer au succès de projets innovants.

COMPÉTENCES

- ◆ Langages de programation: Java EE, Java SE, JavaScript, C, C++, C#, PHP.
- Technologies web: HTML5, CSS, Bootstrap, Node.js, ReactJs, Jquery, NPM, XML, JSON, REST API.
- Bases de données: SQL, Sqlite, MYSQL, Firebase.
- IDE: Android Studio, Eclipse, Visual Studio, Visual Studio Code, NetBeans.
- Systèmes de gestion : GitHub, BitBucket, FileZilla.
- ◆ Logiciel de graphiques et de diagrammes: Draw.io, Figma, ArgoUML.
- Outils de gestion des tâches Outils externes: Trello, Asana, Photoshop, PostMan.

FORMATIONS

Programmation et Technologies Internet, Attestation d'études collégiales

Collège Universel - Montréal Mai 2022 à ce jour

Sciences économiques et Gestion, License

https://www.boussemousse.com

Faculté des Sciences Juridiques Economiques et Sociales - Maroc

2015 – 2018

EXPÉRIENCES PROFESSIONNELLES

Freelancer en Gestion de Projets de Développement Informatique, Maroc

2018 - 2022

- Capturer les besoins des clients en comprenant profondément ce qu'ils recherchent.
- ◆ Transmettre les besoins des clients aux développeurs et garantir leur pleine compréhension des attentes et des exigences des clients.
- Gérer des développeurs pour répondre aux besoins clients dans la création des sites web et d'applications mobiles.
- Établir et maintenir des relations solides avec les clients, en veillant à leur satisfaction continue tout au long du projet et en anticipant leurs besoins futurs.

PROIETS

Electronics Store - React https://www.github.com/BoussemousseT/Site-web-E-Boutique-mobile-application

C'est une plateforme de vente en ligne spécialisée dans les produits électroniques et technologiques. L'application a été créée à l'aide de JavaScript, React.js, Java, Bootstrap, HTML et CSS. Une méthodologie agile a été suivie pour le cycle de vie du développement du projet. Il s'agissait d'un projet de groupe, et nous avons utilisé GitHub pour la collaboration. Mon rôle était la création de quelques fonctionnalités sur l'application Android, telles que le panier, la liste des produits et le traitement des commandes. J'ai également effectué des tâches sur le site web, et j'étais toujours disponible pour le soutien aux autres développeurs en cas de problèmes.

Chat AI - Image Text Scanner - Java https://www.github.com/BoussemousseT/Chat-AI-Image-Text-Scanner

Cette application Android a été créée par moi en utilisant un scanner de texte open-source auquel j'ai intégré l'API de ChatGPT. Cette application permet à l'utilisateur d'envoyer un message directement à ChatGPT et de recevoir une réponse. Elle offre également la possibilité de prendre une image contenant un paragraphe de texte, de la convertir en format texte, puis de l'envoyer à ChatGPT. L'application a été développée avec Android Studio en utilisant Java.

Jeu de mémoire - JavaScript

https://www.github.com/BoussemousseT/memory-game

C'est un jeu pour tester votre mémoire, associez les paires, mémorisez les motifs et battez vos records. L'application a été créée avec JavaScript, HTML et CSS. Il s'agissait d'un projet de groupe, et nous avons utilisé Bitbucket pour la collaboration. Parmi les fonctionnalités que j'ai mises en place, il y a la logique du jeu, les animations au moment du clic, le changement aléatoire du placement des images, ainsi que l'ajout de plusieurs thèmes au jeu pour le rendre plus varié et divertissant.

AUTRES EXPÉRIENCES

Ouvrier d'entretien

Centre de services scolaire Marguerite-Bourgeoys, Montréal

Août 2022 à ce jour

- Exécuter des travaux d'entretien ménager des bâtiments, des terrains et des équipements.
- S'assurer de nettoyer et désinfecter plusieurs fois par jour les surfaces les plus utilisées.
- Veiller au bon fonctionnement des systèmes d'éclairage, de chauffage et de ventilation.
- Utiliser différents équipements (ex. : zamboni, auto-récureuse, etc.).

Stagiaire Responsable Gestion de stock

Société Bicha et Cie, Maroc

Février 2019 - Mai 2019

- Planifier les livraisons avec les fournisseurs.
- Suivre les critères de performance des fournisseurs (délais de livraison, respect des conditions négociées par l'entreprise).
- Contrôler qualitativement et quantitativement les marchandises.
- Négocier des solutions de rechange avec les fournisseurs en cas de dysfonctionnement, parfois dans l'urgence.

Stagiaire Assistant Comptable

Zarotti, Maroc Février 2018 – Mars 2018

- Aider aux opérations quotidiennes du département des finances, y compris le classement, la production de rapports, l'examen du budget, etc.
- ◆ Tenir à jour les documents et les dossiers comptables, en s'assurant que tous les fichiers sont à jour.
- Préparer des rapports financiers réguliers pour la direction.
- Collaborer avec l'équipe financière pour analyser les données financières et proposer des améliorations.